臺灣臺中地方法院刑事判決　　　　　　　　　　　　　九十三年度訴字第八七四號
　　公　訴　人　臺灣臺中地方法院檢察署檢察官
　　被　　　告　甲○○
右列被告因違反毒品危害防制條例案件，經檢察官提起公訴（九十三年度毒偵字第六
四０號），嗣經本院合議庭裁定由受命法官獨任行簡式審判程序，本院判決如左：
    主  文
甲○○連續施用第一級毒品，累犯，處有期徒刑拾月，扣案之第一級毒品海洛因壹包
（淨重０．八二公克，空包裝重０．二七公克）沒收銷燬之；又施用第二級毒品，累
犯，處有期徒刑捌月。應執行有期徒刑壹年肆月，扣案之第一級毒品海洛因壹包（淨
重０．八二公克，空包裝重０．二七公克）沒收銷燬之。
    事  實
一、甲○○曾於民國八十九年間因施用第一、二級毒品，送觀察、勒戒後，認有繼續
    施用毒品之傾向，經裁定令入戒治處所施以強制戒治，嗣因戒治成效經評定為合
    格，無繼續戒治之必要，經本院於八十九年十二月二十二日以八十九年度毒聲字
    第七五五四號裁定停止戒治，所餘戒治期間，付保護管束，九十年七月十六日保
    護管束期滿執行完畢，並經本院於八十九年九月二十五日，分別判處有期徒刑八
    月、六月，定應執行有期徒刑一年確定，於九十一年七月三十日執行完畢。詎甲
    ○○猶不知悔改，復基於施用第一級毒品海洛因之概括犯意，自九十三年二月五
    日起至同年月十三日三時止，連續在臺中市○○路某電子遊戲場廁所內及臺中市
    路上某處等處，以將第一級毒品海洛因摻入香煙內吸用之方式，非法施用第一級
    毒品海洛因多次。復基於施用第二級毒品安非他命之犯意，於九十三年二月十三
    日二十時三十五分起回溯二十四小時內之某時，在不詳地點，以將安非他命置於
    錫箔紙上，用火燒烤，再吸用其煙氣之方式施用第二級毒品安非他命一次。嗣為
    警於九十三年二月十三日十九時許，在臺中縣潭子鄉○○街九一巷五一號二樓處
    查獲，並扣得第一級毒品海洛因一小包（淨重０．八二公克，空包裝重０．二七
    公克）。
二、案經臺中市警察局少年警察隊報請臺灣臺中地方法院檢察署檢察官偵查起訴。
    理  由
一、訊據被告甲○○對於右揭事實坦承不諱，被告為警查獲後，經採其尿液送詮昕科
    技股份有限公司檢驗結果，呈安非他命及嗎啡之陽性反應，有該公司濫用藥物尿
    液檢驗報告一份附於偵查卷可憑，復有扣案之海洛因一小包足資佐證，該小包白
    粉經送法務部調查局鑑定結果，含第一級毒品海洛因成分（淨重０．八二公克，
    空包裝重０．二七公克），亦有該局鑑定通知書一份附於偵查卷足憑，足見其自
    白與事實相符。
二、查被告曾於八十九年間因施用第一、二級毒品，送觀察、勒戒後，認有繼續施用
    毒品之傾向，經裁定令入戒治處所施以強制戒治，嗣因戒治成效經評定為合格，
    無繼續戒治之必要，經本院於八十九年十二月二十二日以八十九年度毒聲字第七
    五五四號裁定停止戒治，所餘戒治期間，付保護管束，九十年七月十六日保護管
    束期滿執行完畢，有臺灣高等法院被告全國前案紀錄表、臺灣臺中地方法院檢察
    署刑案資料查註紀錄表分別附於本院卷及偵查卷可憑。本件係被告於前開強制戒
    執行完畢釋放後，五年內再犯修正後毒品危害防制條例第十條之罪，依修正後同
    條例第二十三條第二項之規定，應依法追訴。事證明確，被告犯行堪以認定。
三、按海洛因係毒品危害防制條例第二條第二項第一款所列之第一級毒品、安非他命
    係同條項第二款所列之第二級毒品，均不得非法施用。被告非法施用海洛因、安
    非他命，核其所為，係分別犯毒品危害防制條例第十條第一項、第二項之施用第
    一級毒品海洛因罪、施用第二級毒品安非他命罪。被告持有第一級毒品海洛因、
    第二級毒品安非他命後，進而施用，其持有第一級毒品海洛因、第二級毒品安非
    他命之低度行為應為施用之高度行為所吸收，不另論其持有罪。被告先後多次施
    用第一級毒品海洛因犯行，時間緊接，犯罪構成要件相同，顯係基於概括之犯意
    反覆為之，為連續犯，應依刑法第五十六條之規定以一罪論，並加重其刑。所犯
    前開二罪，犯意各別，犯罪構成要件互異，應予分論併罰。查被告曾於八十九年
    間因施用第一、二級毒品，經本院於八十九年九月二十五日分別判處有期徒刑八
    月、六月，定應執行有期徒刑一年確定，於九十一年七月三十日執行完畢，業據
    被告於本院審理時供承在卷，並有臺灣高等法院被告全國前案紀錄表、臺灣臺中
    地方法院檢察署刑案資料查註紀錄表分別附於本院卷及偵查卷可憑，其於有期徒
    刑執行完畢後，五年以內再犯本件有期徒刑以上之罪，為累犯，應依刑法第四十
    七條之規定就施用第一級毒品部分遞加重其刑，就施用第二級毒品部分加重其刑
    。爰審酌被告有施用毒品前科，仍無法戒絕毒癮，竟又再次施用第一、二級毒品
    海洛因、安非他命，無視於毒品對於自身健康之戕害及國家對於杜絕毒品犯罪之
    禁令，惟審酌施用毒品係自戕行為，並未因此而危害他人，所生損害不大，犯罪
    手段尚屬平和，被告施用海洛因多次、施用安非他命一次及坦承犯行，態度良好
    等一切情狀，分別量處如主文所示之刑，並定其應執行之刑。扣案之海洛因一包
    （淨重０．０五公克，包裝重０．二一公克）係毒品危害防制條例第二條第二項
    第一款所定之第一級毒品，為違禁物，應依同條例第十八條第一項前段之規定，
    沒收銷燬之。
據上論斷，應依刑事訴訟法第二百七十三條之一第一項、第二百九十九條第一項前段
，毒品危害防制條例第十條第一項及第二項、第十八條第一項前段，刑法第十一條、
第五十六條、第四十七條、第五十一條第五款，判決如主文。
本案經檢察官乙○○到庭執行職務。
中      華      民      國    九十三    年      五      月    三十一    日
                              臺灣臺中地方法院刑事第十一庭
                                  法  官  黃  渙  文
右正本證明與原本無異。
如不服本判決，應於送達後十日內向本院提出上訴狀 （須附繕本） ，上訴於台灣高
法院台中分院。
                                          書記官
中      華      民      國    九十三    年      五      月    三十一    日
附錄論罪科刑法條
毒品危害防制條例第十條
第一項：施用第一級毒品者，處六月以上五年以下有期徒刑。
第二項：施用第二級毒品者，處三年以下有期徒刑。
